臺灣高等法院高雄分院刑事判決　　　　　九十三年度上訴字第八八四號
　　上　訴　人　台灣高雄地方法院檢察署檢察官
　　被　　　告　乙○○
　　指定辯護人　本院甲設辯護人　孫　妙　岑
右上訴人因被告強盜等案件，不服臺灣高雄地方法院九十二年度訴字第二七九六號中
華民國九十三年七月十二日第一審判決（起訴案號：臺灣高雄地方法院檢察署九十二
年度少連偵字第一四七、一六０號），提起上訴，本院判決如左：
      主      文
上訴駁回。
      理      由
一、本案經本院審理結果，認第一審判決被告無罪並無不當，應予維持，並引用第一
    審判決書記載之理由。
二、檢察官上訴意旨略以：被告乙○○犯罪事實，業據同案少年被告己○○於警偵訊
    及少年法院審理中供述明確，且被告乙○○與同案被告陳威佐等人，於當日確有
    以行動電話互相聯繫，亦有行動電話通聯紀錄附卷可稽，原審據此認定被告乙○○無罪，顯有未洽等語。
三、經查，上訴意旨所謂被告犯行已據少年共犯己○○供述明確等情，然該己○○自
    警詢起即否認參與犯罪，更未指被告有參與（見警卷第二十六頁至二十八頁、少
    連偵字第一四七號卷第八十四頁至八十六頁、少調字第一五０三號卷第六十八頁
    至七十頁、原審卷第一九六頁至一九八頁）；至於被告與陳威佐等人，於案發日
    有以行動電話通話之記錄，但通聯記錄，無從證明談話內容，更無從證明與案情
    有何關聯，此外共同被告庚○○於本院已一再證稱被告未參與竊盜及強盜，且證
    稱於警偵訊之供詞，曾謂被告參與，係因另一位參與者，為陳威佐之朋友，不知
    其姓名，故隨意以交情不深且有金錢糾紛之被告代之；按共同被告庚○○於警偵
    訊之供述，前後不一，此經原審明，復查無其他事證足資證明其警偵訊之供述
    為實在，自無從採信，此外又查無其他任何積極之證據，足認被告有上述犯行。
    因此原審以不能證明被告犯罪而諭知無罪之判決，核無不合。檢察官上訴意旨，
    仍執前詞，指摘原判決不當為無理由，應予駁回。
據上論斷，應依刑事訴訟法第三百六十八條、第三百七十三條，判決如主文。
本案經檢察官羅建勛到庭執行職務。
中    華    民    國     九十三     年      十一      月      二        日
                              臺灣高等法院高雄分院刑事第一庭
                                  審判長法官  郭雅美
                                        法官  張意聰
                                        法官  江泰章
右正本證明與原本無異。
如不服本判決應於收受本判決後十日內向本院提出上訴書狀，其未述上訴理由者，
並得於提起上訴後十日內向本院補提理由書狀（均須按他造當事人之人數附繕本)「
切勿逕送上級法院」。
                                      書記官  陳金卿
中    華    民    國     九十三     年      十一      月       三       日
                                                                        Ｋ
附件：
臺灣高雄地方法院刑事判決                        九十二年度訴字第二七九六號
    甲  訴  人  臺灣高雄地方法院檢察署檢察官
    被      告  乙○○  男  十九歲（民國000年0月000日生）
                        住高雄市○○區○○○路○○○巷○弄○號三樓
                        （另案在押）
                        身分證統一編號：Ｚ000000000號
    選任辯護人  林維毅律師
右列被告因強盜等案件，經檢察官提起甲訴（九十二年度少連偵字第一四七號、第一
六○號），本院判決如左：
    主  文
乙○○無罪。
    理  由
一、甲訴意旨略以：（一）被告乙○○與少年謝○○（民國000年0月00日生，
    現由臺灣高雄少年法院審理中）共同基於意圖為自己不法所有之犯意聯絡，於九
    十二年七月十九日晚間十時許，在高雄市○○區○○路○○○號前，推由被告乙○○在旁把風，而由謝○○持客觀上可供兇器使用之Ｔ字扳手一支下手竊取丁○○所有之車牌號碼00─○○六八號自用小客車一輛得手。（二）被告乙○○與
    謝○○竊得前開自用小客車後，乃以其0000000000號行動電話撥打陳
    威佐（因心神喪失經本院裁定停止審判）0000000000號行動電話及少
    年侯○○（民國000年0月000日生，現由臺灣高雄少年法院審理中）00
    00000000號行動電話聯絡相約，渠四人於翌（二十）日凌晨零時至二時
    許會合後即共同基於意圖為自己不法所有之概括犯意聯絡，先在高雄市○○區○○路○○○號第八街量販店購買西瓜刀二支、口罩及手套等物，後再駕駛前開自
    用小客車沿路尋找作案目標，(1)於同（二十）日凌晨三時三十分許，行經高雄市
    ○○區○○路○○○巷○○○號前，因見戊○○○一人騎乘機車，乃以該自用小
    客車超前攔阻，後由謝○○及被告乙○○或侯○○中之一人分持西瓜刀，戴口罩
    、手套、便帽下車行搶，致使戊○○○不能抗拒，戊○○○見狀旋即棄車逃離，
    謝○○等二人遂取走戊○○○所有置於機車置物箱內之皮包一只（內有戒指二只
    、現金新臺幣〈下同〉一千五百元、金融卡、信用卡、身分證等）得手，(2)於同
    （二十）日凌晨四時三十分許，行經高雄縣○○鄉○○路○○○號蕙芳檳榔攤前
    ，因見林秀柑一人看店，乃由被告乙○○、謝○○、侯○○持西瓜刀，戴口罩、
    手套、便帽下車，喝令林秀柑不要動、不要說話，致使林秀柑不能抗拒，強行取
    走抽屜內現金五千元及林秀柑所有英業達牌手機（序號00000000000
    0000）一支得手，(3)於同（二十）日凌晨五時八分許，行經高雄縣○○鄉○○村○○路○○○號好記檳榔攤前，因見真實姓名年籍不詳綽號「阿珠」之成年
    女子一人看店，乃由被告乙○○、侯○○分持西瓜刀，戴安全帽、口罩、手套下
    車，致使「阿珠」不能抗拒，強行取走店內現金六、七千元得手。（三）渠四人
    搶得前開財物後，除手機部分由謝○○留為己用及證件部分將之丟棄外，餘均朋
    分花用殆盡，而上開被告乙○○與謝○○竊得之自用小客車則棄置在高雄市○○
    路○○○號附近，至犯案所用之西瓜刀、口罩、手套等物則棄置路邊草叢內。嗣
    因林秀柑向警方報案，經警循線查獲謝○○，復據謝○○所供，而再查獲被告乙○○、陳威佐，及侯○○，始知上情；因認被告乙○○涉有刑法第三百二十一條
    第一項第三款之加重竊盜罪嫌、同法第三百三十條第一項之加重強盜罪嫌。
二、按犯罪事實應依證據認定之，無證據不得推定其犯罪事實，刑事訴訟法第一百五
    十四條第二項定有明文。而所謂認定犯罪事實之證據，係指足以認定被告確有犯
    罪行為之積極證據而言，如未能發現相當證據或證據不足以證明，自不能以推測
    或擬制之方法，以為裁判基礎（最高法院四十年台上字第八十六號判例參照）。
    次按被告或共犯之自白，不得作為有罪判決之唯一證據，仍應調查其他必要之證
    據，以察其是否與事實相符，同法第一百五十六條第二項亦有明文。
三、本件甲訴人認被告乙○○涉有前開加重竊盜及加重強盜犯行，無非係以共犯即少
    年謝○○於警詢及偵查中之供述、被害人丁○○於警詢中，戊○○○、林秀柑、
    丙○○於警詢及偵查中之指述、通聯紀錄、扣案之好記檳榔攤監視錄影帶及其翻
    拍照片等為其所憑之論據。訊據被告乙○○堅決否認有何前開加重竊盜及加重強
    盜犯行，辯稱：伊並未犯案，不知謝○○為何說伊犯案等語。
四、經查：
（一）謝○○固迭於警詢及偵查中指證係被告乙○○與其共同行竊前開自用小客車，
    及係被告乙○○、陳威佐、侯○○三人與其共同強盜前開財物，並於本院審理時
    陳稱：偵查中之陳述係實在的；被告乙○○、陳威佐，及侯○○三人有參與前開
    強盜案件一節，然參以其於本院審理時所另陳：「（問：請陳述九十二年七月十
    九日當天跟被告乙○○竊取被害人丁○○所有自用小客車之情形如何？）答：時
    間太久，我記憶模糊」、「（問：請陳述竊取這部車子行竊過程？）答：是我一
    人下車行竊，沒有別人協助我」、「（問：偷車的時候被告乙○○人在哪裡？）
    答：我下車就沒看到他，我下手也沒有看到他」、「（問：本件強盜案件當時分
    工情形如何？）答：我不太清楚了」、「（問：在少年法院審理時，你是否曾說
    過被告乙○○沒有跟你一起犯本件強盜案件？）答：我是有說過」等節，前後所
    陳已經不一或有所動搖，則其指陳能否遽以採信，已非無疑，再參以侯○○於警
    詢、偵查及法院審理時亦堅決否認有何謝○○所指之強盜犯行，而陳威佐因心神
    喪失無法言語之故在本案亦無任何陳述可供本院參酌，從而，本院自難僅憑共犯
    謝○○之指陳遽採為不利於被告之認定。
（二）甲訴人雖另舉被害人丁○○、戊○○○、林秀柑、丙○○等人之指述、上開自
    用小客車之車輛竊盜資料查詢表、贓物領據等資為被告乙○○涉犯本案所憑之論
    據，然被害人即前開自用小客車車主丁○○之指述，及車輛竊盜資料查詢表、贓
    物領據等，僅能證明該自用小客車確有遭竊之情，並無法據此認定被告乙○○確
    涉有本件竊盜犯行，又被害人戊○○○、林秀柑二人雖於警詢及偵查中指述前開
    強盜案件歷歷在卷，惟該二人均無法指認被告乙○○是否為參與強盜之人，再被
    害人丙○○雖係前開好記檳榔攤負責人，然其對於案發經過均係聽聞「阿珠」所
    敘而來，自亦無從指認被告乙○○是否為參與強盜之人，且「阿珠」於案發後已
    離職行向不明，其在本案亦無任何陳述可供本院審酌，從而，本院亦難依前開被
    害人之指述，及車輛竊盜資料查詢表、贓物領據等即為不利於被告乙○○之認定
    。
（三）甲訴人雖另以好記檳榔攤監視錄影帶及其翻拍照片為證，然觀諸該批翻拍照片
      僅見一頭戴安全帽之人，無從由該照片知悉該人是否為被告乙○○，況經警方
      及檢察官提示與謝○○後，謝○○亦無法辨識其是否為被告乙○○，本院自難
      據此為不利於被告之認定。
（四）甲訴人雖再以通聯記錄證明被告乙○○確於犯案前後與陳威佐、侯○○聯繫及
      前開犯行實施時被告乙○○所在地點，惟卷附之通聯紀錄僅能證明被告乙○○
      與陳威佐、侯○○之通話時間及通話時其使用之行動電話所在基地台之位置，
      並無法因此認定被告乙○○有參與前開竊盜或強盜犯行，是以，此部分通聯記
      錄亦無法資為不利於被告乙○○之認定。（五）另參以本案並無其他證物（如
      西瓜刀、口罩、手套等物）扣案，本院尚無法僅依前開謝○○有明顯瑕疵之陳
      述逕為被告乙○○有罪之認定。綜上，本件甲訴人所舉之證據均不足以證明被
      告乙○○有何前開加重竊盜及加重強盜犯行，此外，又查無其他積極證據足以
      證明被告確有甲訴人所指之犯行，應屬犯罪不能證明，揆諸前揭說明，依法自
      應為無罪判決之諭知。
據上論斷，應依刑事訴訟法第三百零一條第一項，判決如主文。
本案經檢察官王柏敦到庭執行職務。
中      華      民      國    九十三    年      七      月     十二     日
                              臺灣高雄地方法院刑事第十四庭
                                  審判長法  官  李淑惠
                                        法  官  林俊寬
                                        法  官  黃呈熹
右正本證明與原本無異。
如不服本判決，應於判決送達後十日內，向本院提出上訴狀。
                                         書記官  梁瑜玲
中    華    民    國      九十三      年      七      月      十二      日
